【裁判字號】    97,交易,154
【裁判日期】    970321
【裁判案由】    公共危險
【裁判全文】
臺灣板橋地方法院刑事判決             97年度交易字第154號
公  訴  人  臺灣板橋地方法院檢察署檢察官
被      告  甲○○
                    原住臺北縣.
上列被告因公共危險案件，經檢察官聲請以簡易判決處刑（96年
度偵字第27673 號），本院認不得以簡易程序審理，改依通常程
序判決如下：
    主  文
本件公訴不受理。
    理  由
一、公訴意旨略以：如起訴書所載（如附件）。
二、按被告死亡者，於偵查中應為不起訴之處分；又起訴之程序
    違背規定者，應諭知不受理之判決，並得不經言詞辯論為之
    。刑事訴訟法第252條第6款、第303條第1款、第307條分別
    定有明文。
三、本件被告甲○○涉有公共危險罪嫌，經檢察官於民國97年1
    月29日向本院為與起訴相同效果之聲請簡易處刑在案（見移
    送書本院收狀戳），惟查被告業於96年12月16日偵查中死亡
    ，有前案紀錄表及戶役政系統資料查詢結果列印表各一紙在
    卷可稽。揆諸前揭說明，應為不起訴之處分，公訴人提起公
    訴，為起訴之程序違背規定，爰不經言詞辯論，逕為諭知不
    受理之判決。
四、據上論斷，應依刑事訴訟法第303條第1款、第307條，判決
    如主文。
中    華    民    國    97    年    3     月    21    日
                  刑事第五庭    法  官  陳財旺
以上正本證明與原本無異
如不服本判決應於送達後10日內敘明上訴理由向本院提出上訴狀
                                書記官  周百川
中    華    民    國    97    年    3     月    21    日
------------------------------------------------------
附件
臺灣板橋地方法院檢察署檢察官聲請簡易判決處刑書
                                      96年度偵字第27673號
     被      告  甲○○  男  42歲（民國○○年○月○○日生）
                         住臺北縣中和市○○路○段449巷1弄
                         6之1號
                         身分證統一編號：Ｚ000000000號
 上列被告因公共危險案件，業經偵查終結，認宜以簡易判決處刑
 ，茲將犯罪事實及證據並所犯法條敘述如下：
         犯罪事實
 一、甲○○於民國96年9月17日凌晨3時許起，在臺北縣中和市住
     處內飲酒後，已達不能安全駕駛動力交通工具之程度，竟仍
     騎乘車牌號碼FNZ-316號重型機車，沿臺北縣板橋市○○路
     右轉民權路往中正路方向行駛，嗣於同日上午11時45分許，
     行經民權路174號前時，因不勝酒力而人車倒地，嗣經警據
     報前往處理，並當場測得其呼氣酒精濃度達每公升1.64 毫
     克，始偵悉上情。
 二、案經臺北縣政府警察局板橋分局報告偵辦。
         證據並所犯法條
 一、訊據被告甲○○固不否認上開酒後駕車等情，惟矢口否認有
     何公共危險犯行，辯稱：伊係因一時不慎騎車跌倒，其跌倒
     應與飲酒無關云云，惟查：被告於96年9月17日下午1時18分
     許經警施以呼氣酒精濃度測試結果，其呼氣所含酒精濃度成
     分達每公升1.64毫克，有呼氣酒精濃度測試紀錄表1紙在卷
     可憑。按刑法第185條之3所規範係「抽象危險犯」，不以發
     生具體危險為必要，而所稱「不能安全駕駛」係參考德國、
     美國之標準，研析呼氣已達每公升0.55毫克（0.55MG/L）或
     血液濃度達百分之0.11（0.11 %）以上之人，肇事率為一般
     正常人之10倍，認已達「不能安全駕駛」之標準。且依行政
     院國軍退除役官兵輔導委員會臺北榮民總醫院88年8月5日（
     88）北總內字第26868號函稱：當酒精呼氣濃度達0.5MG/L
     時，將造成駕駛反應較慢、感覺減低、影響駕駛等影響。本
     件被告為警查獲時，其呼氣酒精濃度己達每公升1.64毫克，
     已超過每公升0.55毫克以上甚多，參以警察查獲時對被告觀
     察結果所製作之「刑法第185條之3案件測試觀察紀錄表」，
     其檢測內容結果為酒後駕車肇事，顯然無法駕駛等情形，揆
     諸上開函釋說明，有事實足認被告客觀上已達不能安全駕駛
     動力交通工具之程度甚明；此外，復有證人陳高義於警詢時
     之證述、道路交通事故現場圖、道路交通事故調查報告表、
     現場照片5幀附卷可稽，是被告前開所辯，不足採信，其犯
     嫌應堪認定。
 二、核被告甲○○所為，係犯刑法第185條之3之罪嫌。
 三、依刑事訴訟法第451條第1項聲請逕以簡易判決處刑。
     此    致
 臺灣板橋地方法院
 中    華    民    國    96    年    12    月    13    日
                               檢察官  乙 ○ ○


司法院資訊處製作；財團法人民間司法改革基金會備份。
